臺灣臺中地方法院刑事判決　　　　　　　　　　　　九十三年度中簡上字第六六號
　　上　訴　人　臺灣臺中地方法院檢察署檢察官
　　被　　　告　甲○○
右上訴人因被告毀損案件，不服本院臺中簡易庭九十二年度中簡字第二四九八號中華
民國九十二年十二月十七日第一審簡易判決（聲請案號：臺灣臺中地方法院檢察署九
十二年度偵字第二○七○○號），提起上訴，本院判決如左：
    主  文
原判決撤銷。
甲○○損壞他人之汽車前擋風玻璃，足以生損害於他人，處拘役貳拾日，如易科罰金
，以佰元折算壹日。扣案之鐵條壹支沒收。
    事  實
一、甲○○與乙○○間有債務糾紛，甲○○於民國九十二年十月二十一日凌晨三時許
    ，在臺中市○○區市○路五九六號前，攔下乙○○，要求與乙○○談判，雙方一
    言不合，甲○○竟基於毀損之犯意，以自備鐵條揮向劉協勝所有，交由乙○○使
    用之車牌號碼Ｍ六─五０二二號自用小客車之前擋風玻璃，造成該車前擋風玻璃
    損壞，足以生損害於乙○○。旋於同日凌晨四時許，為警據報至上開地點查獲，
    並扣得前開甲○○所有，用以毀損他人之物之鐵條一支。
二、案經被害人乙○○訴由臺中市警察局第六分局報告臺灣臺中地方法院檢察署檢察
    官偵查後，聲請簡易判決處刑。
    理  由
一、右揭事實，業據被告甲○○坦承不諱，核與被害人乙○○指訴之情節相符，復有
    扣押物品目錄表、扣押物品收據、照片二張、車籍作業系統─查詢認可資料附卷
    可稽，及犯案之鐵條一支扣案可佐，被告之自白，與事實相符，堪予採信。本件
    事證明確，被告之犯行，堪以認定。
二、核被告所為，係犯刑法第三百五十四條之毀損罪。原審依刑事訴訟法第四百四十
    九條第一項前段、第四百五十條第一項、第四百五十四條第二項，刑法第三百五
    十四條、第四十一條第一項前段、第三十八條第一項第二款，罰金罰鍰提高標準
    條例第一條前段、第二條，判處被告拘役四十日，如易科罰金，以銀元三百元折
    算一日，固非無見。惟查，被告於本院審理時，業已賠償被害人新台幣（下同）
    五千元，與被害人要求賠償六千元作為和解條件，已甚接近，足認被告有和解之
    誠意，剩餘一千元既因被害人拒接電話，致被告無法給付，而無法達成和解，尚
    難歸咎於被告，此項被告犯罪後履行民事賠償責任之態度，為原審量刑時所不及
    審酌，原審量刑時所審酌之「犯後態度」之情狀既已變更，原判決之量刑即屬無
    可維持。公訴人上訴意旨，指摘被告未為任何賠償，毫無悔意，而認原判決量刑
    太輕為不當，固無理由，惟原判決既有上述可議之處，即屬無可維持，自應由本
    院將原判決撤銷改判。爰審酌被告犯罪之動機、目的、僅因談判未成，即持鐵條
    毀損他人物品之手段、對被害人所造成之損害、事後雖尚未達成和解，但已賠償
    被害人五千元，已見悔意之犯後態度等一切情狀，量處如主文第二項所示之刑，
    並諭知易科罰金之折算標準，以示懲儆。扣案之鐵條一支，係被告所有供其毀損
    作案所用之物，業經被告供承在卷，爰依刑法第三十八條第一項第二款之規定宣
    告沒收。
據上論斷，應依刑事訴訟法第四百五十五條之一第一項及第三項、第三百六十九條第
一項前段、第三百六十四條、第二百九十九條第一項，刑法第三百五十四條、第四十
一條第一項前段、第三十八條第一項第二款，罰金罰鍰提高標準條例第一條前段、第
二條，判決如主文。
中      華      民      國      九十三      年      四    月    七    日
                                臺灣臺中地方法院刑事第十一庭
                                  審判長法  官  蔡  名  曜
                                        法  官  黃  渙  文
                                        法  官  蔡  美  華
右正本證明與原本無異。
不得上訴。
                                        書記官
中      華      民      國      九十三      年      四    月    九    日
